臺灣桃園地方法院民事裁定            100年度司護字第541號
聲  請  人  桃園縣政府
法定代理人  吳志揚  
相  對  人
即受安置人  陳○○    姓名住.
法定代理人  陳○明    姓名住.
            雷○○    姓名住.
上列當事人聲請延長安置事件，本院裁定如下：
    主  文
准將受安置人陳○○自民國一百年十月二十九日起延長安置於適
當場所個月。
聲請程序費用由聲請人負擔。
    理  由
一、本件聲請意旨略以：相對人即受安置人陳○○（女，民國93
    年生）為未滿12歲之兒童（依兒童及少年福利法第46條規定
    「不得揭露足以識別兒童及少年身分之資訊」，真實姓名年
    籍住所詳卷），因其未受到適當照顧且疑遭其他迫害，非立
    即安置難以有效保護之故，已於民國（下同）99年03月04日
    起予以緊急安置，並經鈞院以99年度護字第112 號裁定准將
    受安置人繼續安置於適當場所3 個月在案；惟受安置人之母
    雷○○趁安置期間之親子會面機會，私自將受安置人攜離會
    面場所，經聲請人向警局通報受安置人為協尋人口，並依法
    對受安置人之母提出略誘告訴；而受安置人遭其母帶離時仍
    在法院裁定繼續安置期間，且受安置人之受照顧狀況不明，
    亦曾遭到獨留，受安置人之母嗣於99年07月26日攜同受安置
    人至桃園分局大樹派出所表示欲處理此事，然因其為現行犯
    須隨案移送，聲請人評估受安置人仍有安置之需求，爰於99
    年07月26日晚間21時將其予以緊急安置，復經鈞院裁准繼續
    安置迄今。於安置期間，社工安排受安置人至臺北監獄與其
    父親陳○明會面，並告知受安置原因，其父自述現因在監服
    刑而無能力照顧受安置人；又經安排受安置人與其母親會面
    ，受安置人之母2 次皆因故未到，多次電話聯繫亦未接聽，
    嗣其表示會將遭通緝乙事處理好後再前來與受安置人會面，
    然查受安置人之母仍遭桃園地方法院檢察署通緝中。評估目
    前受安置人之父母有上述情形，且無其他親屬出面負擔受安
    置人照顧之責，為求受安置人繼續獲得更適切之照顧服務，
    爰依兒童及少年福利法第37條第2 項規定，聲請准予延長安
    置受安置人於適當場所3 個月等語。
二、按「兒童及少年有下列各款情形之一，非立即給予保護、安
    置或為其他處置，其生命、身體或自由有立即之危險或有危
    險之虞者，直轄市、縣（市）主管機關應予緊急保護、安置
    或為其他必要之處置：一、兒童及少年未受適當之養育或照
    顧。二、兒童及少年有立即接受診治之必要，而未就醫者。
    三、兒童及少年遭遺棄、身心虐待、買賣、質押，被強迫或
    引誘從事不正當之行為或工作者。四、兒童及少年遭受其他
    迫害，非立即安置難以有效保護者。」，又「緊急安置不得
    超過七十二小時，非七十二小時以上之安置不足以保護兒童
    及少年者，得聲請法院裁定繼續安置。繼續安置以三個月為
    限；必要時，得聲請法院裁定延長之。」，兒童及少年福利
    法第36條第1 項、第37條第2 項定有明文。經查聲請人主張
    之上開之事實，業據其提出內政部警政署查捕逃犯網路公告
    查詢表影本、桃園縣家庭暴力暨性侵害防治中心保護個案陳
    ○○延長安置摘要報告、本院100 年度司護字第350 號民事
    裁定影本等件為證，堪認受安置人有延長安置資以保護照顧
    之必要，本件聲請於法尚無不合，應予准許。
三、依兒童及少年福利法第37條第2 項，非訟事件法第21條第1
    項前段，裁定如主文。
四、如對本裁定抗告須於裁定送達後10日內向本院提出抗告狀。
中    華    民    國   100    年    10    月    27    日
                  家事法庭  司法事務官  蔡育庭
以上正本係照原本作成。